【裁判字號】    98,審勞執,59
【裁判日期】    980630
【裁判案由】    勞資爭議執行裁定事件
【裁判全文】
臺灣高雄地方法院民事裁定            98年度審勞執字第59號
聲  請  人  甲○○○
                      號
相  對  人  楷立有限公司
法定代理人  乙○○
上列當事人間就勞資爭議調解成立事件聲請裁定強制執行，本院
裁定如下：
    主  文
高雄縣政府民國九十七年九月二十四日勞資爭議調解紀錄調解結
論所載：「…資方（楷立有限公司）自九十七年十月三十日起，
每月三十日支付勞方（甲○○○）積欠九十七年六月、七月份三
日薪資新臺幣伍仟元至清償完畢，一期未付，視為全部到期」於
新臺幣壹萬陸仟參佰柒拾柒元之範圍部分，准予強制執行。
  理  由
一、聲請意旨略以：相對人積欠聲請人薪資屬實，業經高雄縣政
    府勞資爭議調解委員會於民國97年9 月24日上午9 時調解成
    立，相對人應自97年10月30日起按月給付聲請人新臺幣（下
    同）5,000 元，合計應給付薪資為18,377元，如有一期未履
    行，視為全部到期，惟相對人僅給付部分款項2,000 元，即
    未再依調解內容履行付款，尚積欠16,337元，爰依勞資爭議
    處理法第37條規定，聲請裁定准予強制執行等語。
二、按勞資爭議經調解成立或仲裁者，當事人之一方不履行其義
    務時，他方當事人得向該管法院聲請裁定強制執行，並資爭
    裁判費，勞資爭議處理法第37條第1 項前段定有明文。
三、經查：本件聲請人主張兩造間之勞資爭議，業經高雄縣政府
    依勞資爭議處理法規定，作成調解結論，並經勞資爭議當事
    人雙方同意在調解紀錄簽名，相對人應自97年10月30日起按
    月給付聲請人5,000 元，合計應給付薪資為18,377元，如有
    一期未履行，視為全部到期，惟相對人僅給付部分款項2,00
    0 元，即未再依調解內容履行付款，尚積欠16,337元等情，
    有聲請人提出之高雄縣政府97年9 月24日勞資爭議調解紀錄
    在卷可稽，並有本院依職權調取之勞資爭議調解申請書、陳
    情書、勞方名冊、高雄縣政府97年9 月4 日府勞動字第0970
    199845號函、開會通知單、委任書、薪資核發清冊、調解委
    員會議簽到表暨會議紀錄、97年9 月25日府勞資字第097021
    7114號函暨勞資調解委員會議紀錄及送達證書等核閱無訛，
    依該調解紀錄所示，足認兩造確就相對人願給付聲請人上開
    費用部分業已成立調解。又相對人有未依調解履行其義務，
    亦經聲請人陳明在卷，是相對人既未依上開調解履行，則揆
    諸首揭條文及說明，聲請人聲請准予強制執行，即無不合，
    應予准許。
四、依勞資爭議處理法第37條第2 項，裁定如主文。
中    華    民    國    98    年    6     月    30    日
                  民事第二庭  法  官  劉定安
正本係照原本作成。
如對本裁定抗告，須於裁定送達後10日內向本院提出抗告狀。
中    華    民    國    98    年    6     月    30    日
                              書記官  楊雅蘭


司法院資訊處製作；財團法人民間司法改革基金會備份。
